臺灣屏東地方法院民事裁定
111年度消債更字第27號
聲  請  人  
即 債務 人  蘇榆茹即蘇秋子


代  理  人  孫大昕律師    
上列當事人因消費者債務清理事件聲請更生，本院裁定如下：
    主  文
債務人蘇榆茹即蘇秋子自民國111年9月5日中午12時起開始更生
程序。
命司法事務官進行本件更生程序。
    理  由
一、按債務人不能清償債務或有不能清償之虞；且無擔保或無優
    先權之本金及利息債務總額未逾新臺幣（下同）1,200萬元
    者，於法院裁定開始清算程序或宣告破產前，得向法院聲請
    更生；又法院開始更生程序之裁定，應載明其年、月、日、
    時，並即時發生效力，復為消債條例第3條、第42條第1項、
    第45條第1項所明定。次按法院裁定開始更生或清算程序後
    ，得命司法事務官進行更生或清算程序，必要時得選任律師
    、會計師或其他適當之自然人或法人一人為監督人或管理人
    ，消債條例第16條第1項亦有明文。
二、本件聲請意旨略以：聲請人積欠債務達465,088元，有不能
    清償之情事，曾於111年1月間依消債條例向最大債權銀行凱
    基商業銀行股份有限公司請求共同協商債務清償方案，惟協
    商不成立。且聲請人無擔保或無優先權之債務總額未逾1,20
    0萬元，復未經法院裁定開始清算程序或宣告破產，爰依法
    聲請更生等語。
三、聲請人所主張之上開事實，業據其提出與所述相符之財產及
    收入狀況說明書、債權人清冊、財團法人金融聯合徵信中心
    當事人查詢個人資料（信用報告）回覆書、財政部南區國稅
    局107至109年度綜合所得稅各類所得資料清單、全國財產稅
    總歸戶財產查詢清單、勞工保險被保險人投保資料表等件為
    證，並有本院調解程序筆錄可參。經查：
㈠、關於聲請人現在收入部分，聲請人任職於旭東紙器所，每月
    所得約17,600元，有薪資袋可參，堪信屬實。至聲請人之支
    出部分，聲請人陳稱每月必要支出費用17,076元，雖未提出
    全部單據供本院審酌，惟與依消債條例第64條之2第1項規定
    ，以111年衛生福利部公告每人每月最低生活費之1.2倍即17
    ,076元計算之數額相符，洵堪採信。
㈡、基上，聲請人每月收入扣除必要支出費用後，僅餘524元（計
    算式：17,600－17,076＝524）。至聲請人名下固有國泰人壽
    保險股份有限公司之保單，有上開公司保單可考，惟本院審
    酌上開保單未解約前尚無法用以清償。而聲請人積欠債權人
    債務至少已達1,223,468元，有前置調解金融機構無擔保債
    務還款明細表可考，堪認聲請人確有不能清償債務或有不能
    清償之虞之情形，而有更生之原因。此外，復查無聲請人有
    消費者債務清理條例第6條第3項、第8條或第46條各款所定
    駁回更生聲請之事由存在，則聲請人聲請更生，應屬有據。
四、綜上，聲請人聲請更生，為有理由，依首開法條規定，爰裁
    定如主文第一項所示，並命司法事務官進行本件更生程序。
中　　華　　民　　國　　111 　年　　9 　　月　　5 　　日
                  民事庭  法　官　曾吉雄
上為正本係照原本作成。
不得抗告。
中　　華　　民　　國　　111 　年　　9 　　月　　5 　　日
  　                      書記官　鄭美雀